

Gianna PALLISCO

cellulare +39 3336663374 email : gianna.pallisco@libero.it

contatto Linkedin: www.linkedin.com/in/gianna-pallisco-883148152

residente Torino data nascita 29.03.1965

Dichiaro di essere <u>percettrice di NASPI</u> e pertanto soggetta ad agevolazioni fiscali in caso di assunzione.

Segretaria professionista con 28 anni di esperienza in ambito legale.

Ottime capacità comunicative acquisite durante la lunga esperienza lavorativa.

Ho sempre lavorato a contatto con i clienti sia telefonicamente che di persona confrontandomi anche con il team di lavoro per la risoluzione dei problemi quotidiani.

Sono una persona flessibile e abituata a lavorare sotto stress.

Precisa e attenta nella gestione dei documenti, qualità fondamentale per la tipologia di lavoro svolto.

La collaborazione fra colleghi, il sapersi confrontare e soprattutto la voglia di continuare a imparare, sono aspetti fondamentali della mia persona.

Esperienze lavorative

luglio 2018 – settembre 2019	WEIGMANN STUDIO LEGALE (TORINO)
	Gestione della segreteria in maniera completa: utilizzo dei sistemi informatici, gestione appuntamenti, reception, programmi gestionali per indirizzo legale. Depositi telematici.
marzo 1990 – novembre 2017	STUDIO LEGALE BENESSIA MACCAGNO (TORINO)
	Mansioni analoghe al precedente impiego presso Weigmann Studio Legale.
Istruzione e formazione	
01/2020 — 01/2020	Corso di Inglese base (Synergie - Formatemp, Torino)
11/2019 – 12/2019	Corso di Addetto all'uffico informatizzato e business inglese (Forit -Formatemp, Torino)
09/2019 – 11/2019	Corso base di Addetto alla contabilità e all'elaborazione

delle buste paga (Forit – Formatemp, Torino)

11/2019- 11/2019

Aggiornamento su salute e sicurezza (Forit, Torino)

Luglio 1984

Diploma "Perito Aziendale e Corrispondente in Lingue

Estere"

Dati personali

Autorizzo il trattamento dei miei dati personali ai sensi del Decreto Legislativo 30 giugno 2003, n. 196 "Codice in materia di

protezione dei dati personali".

Non appena ci sarà la possibilità di riprendere le attività non online, sarà mia intenzione iniziare un corso di inglese

intermedio sempre finanziati dalla Formatemp (Torino).

Altro

Patente B con auto propria

Hobbies : fitwalking e lettura